ja: 食品・飲料 > 食品 > ベーカリー > デニッシュ・スコーン: バクラヴァ; カンノーリ; シナモンロール; クロワッサン; デニッシュ; パフペストリー; スコーン; シュトゥルーデル・ターンオーバー; エクレア
ru: Продукты, напитки и табачные изделия > Пищевые продукты > Выпечка > Пирожные и булочки-сконы: Пахлава; Канноли; Булочки с корицей; Круассаны; Датская выпечка; Слойки; Сконы; Штрудели и конвертики; Эклеры
el: Τρόφιμα, ποτά & προϊόντα καπνού > Είδη διατροφής > Αρτοποιεία > Γλυκά & Scones (κέικ ψημένα στη σχάρα): Μπακλαβάς; Κανόλι; Ρολά κανέλας; Κρουασάν; Δανέζικα αρτοσκευάσματα; Σφολιάτες; Σκόουν (Scones); Στρούντελ και πιτάκια; Εκλαίρ
bg-BG: Храна, напитки и тютюневи изделия > Хранителни продукти > Печива > Сладкиши и кифли: Баклава; Каноли; Канелени рулца; Кроасани; Датски сладкиши; Бутер тесто; Скоунс; Щрудели и бутерки; Еклери
pt-BR: Alimentos, bebidas e tabaco > Alimentos > Padaria > Pastelaria: Baklava; Cannoli; Rolinhos de canela; Croissants; Folhados dinamarqueses; Massas folhadas; Scones; Strudels e pasteizinhos doces; Éclairs
es: Alimentación, bebida y tabaco > Alimentos > Panadería > Pastelitos empaquetados: Baklava; Cannoli; Roles de canela; Croissants; Pan danés; Pasteles de hojaldre; Scones; Strudels y empanadas dulces; Eclairs
tr: Yiyecek, İçecekler ve Tütün Mamülleri > Yiyecek Çeşitleri > Unlu Mamuller > Tatlı ve Tuzlu Hamur İşleri: Baklava; Cannoli; Tarçınlı çörekler; Kruvasanlar; Danimarka çörekleri; Milföy hamur işleri; İngiliz çörekleri; Strudeller ve dolgulu çörekler; Ekler
pl: Żywność, napoje i tytoń > Żywność > Wypieki > Ciasta i bułki drożdżowe: Baklawa; Cannoli; Bułeczki cynamonowe; Croissanty; Ciastka duńskie; Wypieki z ciasta francuskiego; Scones; Strudle i rożki; Eklery
zh-CN: 饮食/烟酒 > 食品 > 烘焙食品 > 糕点/司康饼: 果仁蜜饼; 意式奶油卷; 肉桂卷; 牛角包; 丹麦糕点; 千层酥; 司康饼; 果馅卷与半月形馅饼; 闪电泡芙
th: อาหาร เครื่องดื่ม และยาสูบ > รายการอาหาร > เบเกอรี่ > ขนมอบและสโคน: บาคลาวา; คันโนลี; ซินนามอนโรล; ครัวซองต์; เดนิชเพสทรี; พัฟเพสตรี้; สโคน; สตรูเดิลและเทิร์นโอเวอร์; เอแคลร์
pt-PT: Comida, bebidas e tabaco > Artigos alimentares > Panificação > Pastelaria e scones: Baklava; Cannoli; Rolos de canela; Croissants; Pastelaria dinamarquesa; Pastéis de massa folhada; Scones; Strudels e pastéis recheados; Éclairs
de: Nahrungsmittel, Getränke & Tabak > Lebensmittel > Backwaren > Feingebäck: Baklava; Cannoli; Zimtschnecken; Croissants; Plundergebäck; Blätterteiggebäck; Scones; Strudel & Teigtaschen; Éclairs
ko: 식품/음료/담배 > 식품 > 제과/제빵 > 페이스트리/스콘: 바클라바; 카놀리; 시나몬 롤; 크루아상; 데니쉬 페이스트리; 퍼프 페이스트리; 스콘; 슈트루델 및 턴오버; 에클레어
sk-SK: Potraviny, nápoje a tabakové výrobky > Potraviny > Pečivo > Pečivo a čajové koláčiky: Baklava; Cannoli; Škoricové rolky; Croissanty; Dánske pečivo; Lístkové cesto; Koláčiky; Štrúdle a závitky; Éclairy
fr: Alimentation, boissons et tabac > Aliments > Boulangerie > Pâtisseries et scones: Baklavas; Cannolis; Roulés à la cannelle; Croissants; Viennoiseries danoises; Pâtes feuilletées; Scones; Strudels et chaussons; Éclairs
sl-SI: Hrana, pijača in tobak > Prehrambeni izdelki > Pekovski izdelki > Pecivo in kruhki: Baklava; Cannoli; Cimetovi zvitki; Rogljički; Dansko pecivo; Listnato testo; Čajni kolači; Štrudlji in zavitki; Éclair
it: Cibo, bevande e tabacco > Alimenti > Prodotti da forno > Pasticcini e focaccine da tè: Baklava; Cannoli; Cinnamon roll; Croissant; Pasticcini danesi; Dolci in pasta sfoglia; Scone; Strudel e fagottini; Éclair
hr-HR: Hrana, piće i duhan > Prehrambeni artikli > Pekara > Slastice i pogačice: Baklava; Cannoli; Cimet rolice; Kroasani; Danske slastice; Proizvodi od lisnatog tijesta; Peciva scone; Štrudle i kolači od lisnatog tijesta; Ekleri
nb: Mat, drikkevarer og tobakk > Matvarer > Bakeri > Søte bakervarer og scones: Baklava; Cannoli; Kanelboller; Croissanter; Wienerbrød; Butterdeigsbakst; Scones; Strudler og fylte butterdeigslommer; Éclairer
hu: Élelmiszerek, italok és dohányáru > Élelmiszertételek > Péksütemény > Sütemények és pogácsák: Baklava; Cannoli; Fahéjas csigák; Croissant-ok; Dán péksütemények; Leveles tészták; Scone-ok; Rétesek és batyuk; Éclair fánkok
fi: Ruoka, juoma ja tupakkatuotteet > Ruokatuotteet > Leivonnaiset > Leivonnaiset ja skonssit: Baklava; Cannolit; Kanelipullat; Kroisantit; Viinerit; Lehtitaikinaleivonnaiset; Skonssit; Struudelit ja taskut; Éclair-leivokset
da: Fødevarer, drikkevarer og tobak > Fødevarer > Bagning > Bagværk og scones: Baklava; Cannolier; Kanelsnegle; Croissanter; Wienerbrød; Butterdejsbagværk; Scones; Strudler og wienerbrød; Éclairs
lt-LT: Maistas, gėrimai ir tabakas > Maisto prekės > Kepiniai > Pyragaičiai ir angliškos bandelės: Baklava; Kanoliai; Cinamoninės bandelės; Kruasanai; Daniški pyragaičiai; Sluoksniuotos tešlos kepiniai; Paplotėliai; Štrudeliai ir pyragėliai su įdaru; Eklerai
zh-TW: 食物、飲料和菸草 > 食品 > 烘焙坊 > 糕點/司康: 果仁蜜餅; 卡諾里捲; 肉桂捲; 可頌; 丹麥糕點; 千層酥皮; 司康; 果餡捲與三角派; 閃電泡芙
vi: Thực phẩm, đồ uống và thuốc lá > Hàng thực phẩm > Bánh mỳ > Bánh ngọt và bánh nướng có nhân dạng dẹt: Bánh baklava; Bánh cannoli; Bánh cuộn quế; Bánh sừng bò; Bánh ngọt Đan Mạch; Bánh ngàn lớp; Bánh scone; Bánh strudel và bánh turnover; Bánh éclair
cs: Jídlo, pití a tabák > Potraviny > Pečivo > Sladké pečivo: Baklava; Cannoli; Skořicové rolky; Croissanty; Dánské pečivo; Zákusky z listového těsta; Scones; Štrúdly a plněné šátečky; Éclairy
sv: Mat, dryck och tobak > Livsmedel > Bakning > Bakelser och scones: Baklava; Cannoli; Kanelbullar; Croissanter; Wienerbröd; Smördegsbakverk; Scones; Strudlar och knyten; Éclairer
nl: Eten, drinken en tabak > Voedselitems > Bakkerij > Gebak en scones: Baklava; Cannoli; Kaneelbroodjes; Croissants; Deens gebak; Bladerdeeggebak; Scones; Strudels en deegflappen; Éclairs
ro-RO: Alimente, băuturi și tutun > Produse alimentare > Brutărie > Produse de patiserie și biscuiți: Baclava; Cannoli; Rulouri cu scorțișoară; Croasante; Produse de patiserie daneze; Produse de patiserie din foietaj; Scone; Ștrudele și plăcinte răsucite; Eclere
en: Food, Beverages & Tobacco > Food Items > Bakery > Pastries & Scones: Baklava; Cannoli; Cinnamon Rolls; Croissants; Danish Pastries; Puff Pastries; Scones; Strudels & Turnovers; Éclairs